最高法院刑事裁定　　　　　　　　　　111年度台抗字第789號
抗　告　人　何光榮



上列抗告人因妨害性自主案件，不服臺灣高等法院臺中分院中華
民國111年5月2日駁回其聲請再審及停止刑罰執行之裁定（111年
度聲再字第82號），提起抗告，本院裁定如下：
    主  文
抗告駁回。
    理  由
一、本件抗告人何光榮向原審聲請再審意旨略以：臺灣高等法院
    臺中分院110 年度侵上訴字第92號判決（下稱原確定判決）
    雖認定伊於民國 109年8月7日晚間搭乘Ａ女（姓名詳卷）所
    駕車輛時，違反Ａ女性自主意願強行對其撫摸胸部、親吻嘴
    唇及碰觸下體，而有強制猥褻行為之犯行。然從Ａ女陳稱：
    伊來不及反應並閃躲抗告人觸摸伊身體隱私部位，過程祇有
    2、3秒鐘等語以觀，可見伊係乘Ａ女不及抗拒而為突襲式之
    性騷擾舉措，伊所為祇係破壞Ａ女所享有關於性、性別或與
    性有關之寧靜暨不受干擾之平和狀態而已，尚未達妨害Ａ女
    性意思形成及決定自由之性侵害程度。伊本件被訴行為之態
    樣，與臺灣高等法院110年度侵上訴字第200號判決論處該案
    被告性騷擾罪之案例相同，均係以猝不及防之方式，驟然短
    暫觸摸被害女子身體隱私部位，而未壓抑對方之性自主決定
    權。故伊本件所為，應係該當於性騷擾防治法第25條第 1項
    性騷擾罪構成要件之性騷擾犯行，原確定判決法院未詳查釐
    清伊有無抑制Ａ女性自主意思之形成與決定自由，遽認伊係
    對於Ａ女為強制猥褻之行為，顯有錯誤。若經審酌上揭Ａ女
    陳述及前開他案判決之新事證，足以動搖原確定判決所認定
    之事實，而認伊應受較輕於原確定判決所認罪名之判決，爰
    依刑事訴訟法第420條第1項第6款、第3項之規定聲請再審，
    並聲請停止刑罰之執行云云。
二、本件原裁定意旨略以：原確定判決依憑證人即告訴人Ａ女於
    偵查中及第一審指證略以：抗告人於案發當天搭伊便車時坐
    副駕駛座，路途中突然直接撲過來以雙手碰觸且停留在伊胸
    部，伊迅即停車並將抗告人的手打掉，但抗告人仍繼續撲過
    來再摸，一直要非禮伊，這過程大約3或4次，接著還要強吻
    伊，伊一直閃躲及抵抗，抗告人就抓住伊雙手而親到伊嘴 1
    下，後來還摸伊下體大約2、3秒左右等語，參佐證人即魏玉
    佩、葉威廷暨林志忠所為不利於抗告人之證言，以及Ａ女所
    持用行動電話以通訊軟體LINE傳送訊息之螢幕畫面截圖及通
    話紀錄，顯示Ａ女於案發後立即傳送關於「救我」、「他（
    按指抗告人）非禮我」、「臺中市○里區○居街00號（Goog
    le地圖截圖）」及「快來」等訊息予魏玉佩及葉威廷，且連
    續撥打電話予魏玉佩等證據資料，堪以擔保Ａ女所為不利於
    抗告人之指證具有憑信性，因認抗告人確有本件被訴對於Ａ
    女為強制猥褻行為之犯行，已詳敘其憑據及理由；並據以指
    駁及說明抗告人所為之相關辯解，均係卸責飾詞而不足以採
    信之理由；復敘明抗告人本件所為，係對Ａ女施以體力抑制
    Ａ女之性自主決定而強制對其為猥褻行為，並非乘Ａ女不及
    抗拒而為突襲式之性騷擾等旨綦詳（見原確定判決理由欄：
    二之㈤），俱有原確定判決案件卷內相關證據資料可稽，其
    採證認事，尚無違誤。又再審作為糾正確定判決事實認定錯
    誤之非常救濟機制，係立基於發現新事證始得重新進行單獨
    或綜合之觀察，以判斷確定判決有無事實認定錯誤之情形，
    尚不容受判決人祇係就原確定判決案件卷內已存在並經原確
    定判決取捨論斷之事證，徒自為相異評價而執為符合聲請再
    審事由之主張。本件原確定判決認定抗告人有對於Ａ女強制
    為猥褻行為之具體過程，係抗告人除突然以雙手觸碰Ａ女胸
    部外，且不顧Ａ女之拒斥，猶施以體力抑制Ａ女之抵抗，並
    接續多次強吻Ａ女嘴唇及撫摸Ａ女下體等情，並非僅係乘Ａ
    女不及抗拒，而突襲式地短暫親吻或觸碰Ａ女身體隱私部位
    而已。抗告人前揭聲請再審意旨，僅截取Ａ女描述本件整起
    案發過程中之片段陳述並自作解讀，進而附會其他對被害人
    為突襲式親吻或觸摸身體隱私處之性騷擾案例，資為其主張
    原確定判決事實認定錯誤之依憑，不論單獨或與先前之證據
    綜合判斷，均未能使人產生有足以推翻原確定判決所認定事
    實蓋然性之合理懷疑，難認符合刑事訴訟法第420條第1項第
    6 款所規定聲請再審新事證之顯著性要件，因認本件聲請再
    審及停止刑罰執行為無理由，而裁定駁回其聲請。
三、本件經原審法院通知抗告人及檢察官到場陳述意見後，以抗
    告人聲請再審意旨所指未經原確定判決法院調查審酌之新事
    證暨主張，無論單獨或結合先前已存在原確定判決案卷內之
    各項證據資料綜合判斷，在客觀上均不足以動搖原確定判決
    所認定之事實，而無從改為有利於抗告人之認定，已詳敘其
    何以不符合刑事訴訟法第 420條第1項第6款所規定聲請再審
    要件之理由甚詳，核其論斷於法尚無不合。抗告人抗告意旨
    猶執其在原審聲請再審之相同主張，對原裁定業已明確論斷
    說明之事項，再事爭執，並任意指摘原審駁回其再審聲請之
    裁定為不當，揆諸前揭規定及說明，其抗告自難認為有理由
    ，應予駁回。
據上論結，應依刑事訴訟法第412條，裁定如主文。
中    華    民    國   111    年    6     月    30    日
                  刑事第一庭審判長法  官  郭  毓  洲  
                                  法  官  林  英  志  
                                  法  官  林  靜  芬  
                                  法  官  汪  梅  芬  
                                  法  官  蔡  憲  德  
本件正本證明與原本無異
                                  書記官
中    華    民    國   111    年    7     月    1     日